臺灣橋頭地方法院刑事判決　　　　　 110年度交簡上字第92號
上　訴　人　臺灣橋頭地方檢察署檢察官
被　　　告　林陳玉英




選任辯護人　王仁聰律師
　　　　　　田崧甫律師
被　　　告　王泓煒（原名：黃陽中、潘揚中）




上列上訴人因過失傷害案件，不服本院橋頭簡易庭中華民國110
年6 月3 日110 年度交簡字第654 號第一審簡易判決（聲請簡易
判決處刑案號：110 年度偵字第14079 、14708 號），提起上訴
，本院管轄第二審之合議庭判決如下：
    主  文
原判決撤銷。
林陳玉英犯過失傷害罪，處有期徒刑貳月，如易科罰金，以新臺
幣壹仟元折算壹日。緩刑貳年。
王泓煒犯過失傷害罪，處拘役伍拾日，如易科罰金，以新臺幣壹
仟元折算壹日。緩刑貳年。
    事  實
一、林陳玉英於民國109 年5 月8 日11時55分許，駕駛車牌號碼
    000-0000號自用小客車（即高雄市無障礙復康巴士）搭載史
    吳月英，沿高雄市茄萣區濱海路3 段北往南方向行駛，行駛
    至該路段與濱海路3 段97巷口，欲左轉進入濱海路3 段97巷
    時，本應注意轉彎車應讓直行車先行，而依當時天候晴、日
    間自然光線、柏油路面乾燥無缺陷、無障礙物、視距良好、
    號誌作動正常，並無不能注意之情事，竟未注意及此而貿然
    左轉，適有王泓煒駕駛車牌號碼00-0000 號自用小客貨車，
    沿濱海路3 段南往北方向行駛至該處，亦疏未注意汽車行駛
    至交岔路口，其行進、轉彎，應遵守燈光號誌之指揮，閃光
    黃燈表示「警告」，車輛應減速接近，注意安全，小心通過
    ，且行車速度，依速限標線之規定，行車時速不得超過70公
    里，仍未減速接近而貿然以70至80公里之時速駕車通過上開
    路口，雙方見狀均閃煞不及，兩車因而發生碰撞，致吳月英
    受有頭部外傷併左側額顳葉硬腦膜下出血及第2 頸椎骨折、
    右側第1 至8 根肋骨骨折併氣血胸、右側鎖骨骨折、左側肱
    骨頭骨折、左側股骨幹骨折、多處挫擦傷、右膝及右足深部
    擦傷致皮膚缺損、右手掌2 度燙傷等傷害，王泓煒則受有右
    側遠端橈骨骨折併脫位之傷害。
二、案經史吳月英、王泓煒訴由高雄市政府警察局湖內分局報告
    臺灣橋頭地方檢察署檢察官偵查起訴。
    理  由
壹、證據能力部分：
    按被告以外之人於審判外之言詞或書面陳述，屬傳聞證據，
    原則上不得作為證據；惟按被告以外之人於審判外之陳述，
    雖不符刑事訴訟法第159 條之1 至第159 條之4 之規定，而
    經當事人於審判程序同意作為證據，法院審酌該言詞陳述或
    書面陳述作成時之情況，認為適當者，亦得為證據，刑事訴
    訟法第159 條第1 項、第159 條之5 第1 項分別定有明文。
    查本判決所引用屬於傳聞證據之部分，均已依法踐行調查證
    據程序，且檢察官、被告王泓煒、被告林陳玉英及其辯護人
    於本院審理時，均明示同意有證據能力（簡上卷第69頁），
    基於尊重當事人對於傳聞證據之處分權，及證據資料愈豐富
    愈有助於真實發現之理念，本院審酌該等證據作成時情況，
    並無違法取證之瑕疵，且無顯不可信之情形，以之作為證據
    應屬適當，自均有證據能力。
貳、實體部分：
一、認定犯罪事實所憑之證據及理由：
  ㈠訊據被告林陳玉英、王泓煒對於上開犯行均坦承不諱（簡上
    卷第67頁至第68頁），核與告訴人史吳月英於警詢指述之情
    節，以及被告2 人警詢、偵訊供述之情節互核相符，復有高
    雄市政府警察局109 年11月27日道路交通事故初步分析研判
    表（他字卷第21頁至第22頁）、告訴人史吳月英台南市立醫
    院109 年8 月20日、同年11月12日診斷證明書（他字卷第23
    頁、第25頁至第29頁）、被告即告訴人王泓煒國立成功大學
    醫學院附設醫院109 年5 月10日診斷證明書（警卷第19頁）
    、被告2 人公路監理電子閘門證號查詢汽車駕駛人結果（警
    卷第45頁、第49頁）、高雄市政府警察局湖內分局109 年5
    月8 日道路交通事故現場圖（警卷第53頁、第55頁至第58頁
    ）道路交通事故調查報告表（一）（二）-1、被告2 人道路
    交通事故談話紀錄表（警卷第59頁至第61頁、第63頁至第65
    頁）、現場照片（警卷第67頁至第75頁）、台南市立醫院10
    9 年12月23日南市醫字第1090001202號函暨告訴人史吳月英
    之就診記錄說明（偵一卷第35頁至第37頁）等在卷可稽，足
    認被告2 人前開任意性自白與事實相符，上開事實應堪認定
    。
  ㈡按駕駛人駕駛汽車，應遵守道路交通標誌、標線、號誌之指
    示；汽車行駛至交岔路口，轉彎車應讓直行車先行；又閃光
    黃燈表示「警告」，車輛應減速接近，注意安全，小心通過
    ；另按行車速度，依速限標誌或標線之規定，有道路交通安
    全規則第90條第1 項前段、第93條第1 項前段、第102 條第
    1 項第7 款及道路交通標誌標線號誌設置規則第211 條第1
    項第1 款分別定有明文。查被告林陳玉英考有職業業小型車
    駕駛執照、被告王泓煒考領有普通小型車駕駛執照等情，有
    上開公路監理電子閘門證號查詢汽車駕駛人結果在卷可佐，
    ，其等當應知遵守上開規定。而依案發當時天候晴、日間自
    然光線、柏油路面乾燥無缺陷且無障礙物、視距良好，號誌
    作動正常，有上開道路交通事故調查報告表（一) 可參，，
    足認被告2 人於案發當時客觀上並無不能注意之情事，被告
    2 人竟疏未注意上開規定，被告林陳玉英未讓對向王泓煒所
    駕駛之直行車輛先行，即貿然左轉；被告王泓煒疏未注意遵
    守閃光黃燈之指示減速接近，而貿然以70至80公里之時速駕
    車超速通過上開路口，堪認被告2 人就本案交通事故之發生
    ，各有違反上開注意義務之過失行為甚明。再告訴人史吳月
    英、被告即告訴人王泓煒因本件車禍受有上開傷害，被告林
    陳玉英之過失行為與告訴人史吳月英、王泓煒所受傷害間，
    以及被告王泓煒之過失行為與告訴人史吳月英所受傷害間，
    皆具有相當因果關係，亦可認定。
  ㈢綜上，本案事證明確，被告2 人上揭犯行均堪認定，均應依
    法論罪科刑。
二、論罪科刑及上訴論斷：
  ㈠核被告2 人所為，均係犯刑法第284 條前段之過失傷害罪。
    被告林陳玉英以一過失行為，同時造成告訴人史吳月英、王
    泓煒分別受有上開傷害，屬一行為觸犯數罪名之同種想像競
    合，應依刑法第55條前段之規定，從一重之過失傷害罪論處
    。又被告2 人肇事後，在有偵查犯罪職權之公務員知悉前，
    主動向到場處理之警員坦承為肇事者，自首而接受裁判等情
    ，有被告2 人之高雄市政府警察局道路交通事故肇事人自首
    情形記錄表在卷可稽（警卷第79頁、第81頁），堪認符合自
    首之要件，爰均依刑法第62條前段規定，減輕其刑。
  ㈡原審以被告2 人罪證明確，予以論罪科刑，固非無見。惟被
    告林陳玉英、被告即告訴人王泓煒與告訴人史吳月英於本院
    審理時達成和解，被告林陳玉英、被告即告訴人王泓煒與高
    雄汽車客運股份有限公司願連帶給付告訴人史吳月英新臺幣
    300 萬元（不含強制險），告訴人史吳月英並已收訖上開款
    項，於110 年12月28日具狀向本院表示同意給與被告2 人緩
    刑之宣告等事實，有本110 年度岡簡字第324 號和解筆錄、
    110 年12月28日刑事撤回告訴狀與本院111 年1 月5 日辦理
    刑事案件電話紀錄查詢表等可參（簡上卷第83頁至第87頁）
    ，故被告2 人此部分之犯後態度，未及為原審判決所一併考
    量。是以，檢察官以原審判決量刑過輕為由提起上訴，雖無
    理由，然原審判決既有如上未及審酌之量刑因子，自應由本
    院予以撤銷改判。
  ㈢爰審酌被告2 人駕車上路，未能確實遵守交通安全規則以保
    護其他用路人之生命、身體及財產之安全，有前述之疏失行
    為，因而肇生本件車禍，所為均有不該；惟衡以被告2 人於
    本院審理時均坦承犯行已以上開方式與告訴人史吳月英達成
    和解，以及被告林陳玉英尚未與被告即告訴人王泓煒達成和
    解等犯後態度；兼衡本件告訴人史吳月英、被告即告訴人王
    泓煒所受傷勢之程度、被告2 人各自過失之情節，以及被告
    林陳玉英於審理時自陳：國中畢業之教育程度，目前擔任復
    康巴士司機，月收入約3 萬2 千元，需扶養82歲母親，與先
    生、媳婦、兒子、孫子同住；被告王泓煒於審理時自陳：國
    中畢業之教育程度，目前從事服務業，月收入約2 萬4000元
    ，未婚，與母親、阿嬤同住，需扶養母親（簡上卷第131 頁
    ）等一切情狀，就被告林陳玉英、王泓煒2 人，分別量處如
    主文第2 項、第3 項所示之刑，並均諭知易科罰金之折算標
    準。
  ㈣末查，被告2 人前未曾因故意犯罪受有期徒刑以上刑之宣告
    之事實，有臺灣高等法院被告前案紀錄表各1 份可參（簡上
    卷第103 頁、第107 頁），且犯後已與告訴人史吳月英達成
    和解，告訴人史吳月英亦具狀請求本院給予被告2 人緩刑之
    宣告等情，俱如前述，另被告林陳玉英雖與被告即告訴人王
    泓煒尚未達成和解，然係因其2 人保險公司就各自分擔部分
    金額未達成共識，而被告即告訴人王泓煒對於法院給予被告
    林陳玉英緩刑表示沒有意見等情，有本院辦理刑事案件電話
    紀錄查詢表可參，信其等經此偵審程序及刑之宣告，當能知
    所警惕，而無再犯之虞，本院認對其等宣告之刑以暫不執行
    為適當，爰依刑法第74條第1 項第1 款規定，對被告2 人均
    併予宣告緩刑2 年，以啟自新。
據上論斷，依刑事訴訟法第455條之1第1項、第3項、第369條第1
項前段、第364 條、第299 條第1 項前段，判決如主文。
本案經檢察官陳麗琇聲請簡易判決處刑，檢察官陳登燦到庭執行
職務。
中    華    民    國   111    年    2     月    18    日
                  刑事第一庭    審判長法  官  楊智守
                                      法  官  王奕華
                                      法  官  陳狄建
以上正本證明與原本無異。
不得上訴。
中    華    民    國   111    年    2     月    18    日
                                      書記官  謝怡貞
附錄本案論罪科刑法條全文：
中華民國刑法第284條
因過失傷害人者，處 1 年以下有期徒刑、拘役或 10 萬元以下
罰金；致重傷者，處 3 年以下有期徒刑、拘役或 30 萬元以下
罰金。